# 请教陈版，政府补助

提问人：michaelhtts 时间：2015-12-27 23:45:09
也有同样疑惑，会计书上给出的答案是在剩余月份摊销（20*12-23)，不是按照原资产折旧年限摊销，也不是一次补充 23 个月的的部分，再在剩余年限摊销，原理上不知为什么。

回答人：chenyiwei
这样做法是合理的，即自确认补助之月份起在剩余折旧年限内摊销。这与暂估入帐的固定资产调整原值后对折旧的处理方式是一致的。事实上如果直接将补助款冲减固定资产价值（IFRS下有此做法），则效果与此处完全一致。

提问人：cjzhangyong 时间：2015-12-28 10:50:02
那 10 月份取得， 10 月份开始还是次月开始从递延收益转入营业外收入？

回答人：chenyiwei
一般从取得当月开始摊销。

提问人：cjzhangyong 时间：2015-12-29 08:04:06
http://bbs.esnai.com/thread-5049362-1-1.html请陈版帮我回复下这个问题

回答人：chenyiwei
你在这个帖子的主帖里的处理意见基本合理。